臺灣高等法院刑事判決　　　　　　　　　　　　　　九十三年度上易字第八八四號
　　上　訴　人　　臺灣基隆地方法院檢察署檢察官
　　被　　　告　　甲○○
右上訴人因被告違反臺灣地區與大陸地區人民關係條例案件，不服臺灣基隆地方法院
九十三年度易字第三九號，中華民國九十三年四月二十三日第一審判決（臺灣基隆地
方法院檢察署檢察官以九十二年度偵字第三七七八號聲請書聲請以簡易判決處刑，經
原審法院認為不宜以簡易判決處刑而改依通常程序審理），提起上訴，本院判決如左
：
    主  文
原判決撤銷。
甲○○連續僱用大陸地區人民在臺灣地區從事未經許可之工作，處有期徒刑月，如
易科罰金，以佰元折算壹日。緩刑貳年。
    事  實
一、甲○○明知未經許可，不得有償僱用或無償留用來臺探親暫住之大陸地區人民從
    事任何與許可來臺項目無關之工作，仍基於概括之犯意，先於民國（下同）九十
    二年十月間某二日，以每次新臺幣（下同）三百元之代價，連續二次在基隆市○
    ○區○○路五十二號「悅閣小吃店」，僱用來臺探親旅行之大陸地區女子黃巧燕
    與方貴燕在該小吃店從事陪伴聊天、飲酒之服務工作。嗣於同年十一月十三日晚
    間，甲○○承前犯意再度電召黃巧燕、方貴燕在上址陪伴飲酒、聊天，迄同日晚
    間八時五十九分許，在上址為警查獲。
二、案經基隆市警察局第一分局報請臺灣基隆地方法院檢察署檢察官偵查起訴。
    理  由
一、訊據被告甲○○，固坦承每次以三百元之代價，電請大陸地區來臺之女子黃巧燕
    、方貴燕至「悅閣小吃店」陪其飲酒、聊天之事實不諱，惟矢口否認有違反臺灣
    地區與大陸地區人民關係條例之犯行，辯稱：其與彼二女子係朋友關係，電請彼
    等陪伴飲酒所支付之金錢係車資而非對價，為警查獲當日及其前之二次，均僅係
    在「悅閣小吃店」聊天云云。
二、經查，右揭事實，迭據被告甲○○於警詢、偵查中及原審審理時供承不諱（偵查
    卷第七頁、第四二頁、原審九十三年三月十九日準備程序筆錄及九十三年四月七
    日審判筆錄），核與證人即大陸地區女子方貴燕、黃巧燕二人於偵查中所結證之
    情節（偵查卷第四九頁至第五二頁）相符，並經證人即與被告同在上開小吃店飲
    酒之友人徐英傑於偵查中結證（偵查卷第六三頁）屬實，復有基隆市警察局第一
    分局警備隊臨檢紀錄表附卷（偵查卷第二八頁）可稽；而方貴燕、黃巧燕係分別
    於九十二年七月二十四日、九十二年八月二十八日持探親簽證來臺之大陸地區人
    民，亦有中華民國臺灣地區入出境許可證影本在卷（偵查卷第三一頁至第三六頁
    ）可憑。堪徵被告之自白與事實相符，所辯不知係違法行為云云，無非卸責之詞
    ，不足採信。本件事證明確，被告之犯行洵堪認定。
三、核被告甲○○僱用以探親名義入境之大陸地區人民在臺灣地區從事未經許可之工
    作之所為，係違反臺灣地區與大陸地區人民關係條例第十五條第四款「不得僱用
    大陸地區人民在臺灣地區從事未經許可之工作」之規定，應依同條例第八十三條
    第一項之規定處斷。被告一次僱用二名大陸地區女子黃巧燕、方貴燕在臺灣地區
    從事未經許可之工作，應依想像競合犯之規定，論以一罪。被告先後多次犯行，
    時間緊接，手法相同，所犯又係構成要件相同之罪，顯係基於概括之犯意反覆而
    為，應依刑法第五十六條連續犯之規定論以一罪，並加重其刑。
四、原審以不能證明被告犯罪而諭知被告無罪，尚有違誤。檢察官上訴意旨執此指摘
    原判決不當，為有理由，自應由本院將原判決予以撤銷改判。爰審酌被告之品行
    、犯罪之動機、目的、手段、所生危害及犯罪後態度等一切情狀，量處如主文第
    二項所示之刑，併諭知得易科罰金之折算標準。又被告前未曾受有期徒刑以上刑
    之宣告，有本院被告全國前案紀錄表附卷可按，經此次偵、審程序及科刑判決後
    ，應知所警惕，信無再犯之虞，本院認對被告所處之刑以暫不執行為適當，爰併
    予宣告緩刑二年，以啟自新。
據上論斷，應依刑事訴訟法第三百六十九條第一項前段、第三百六十四條、第二百九
十九條第一項前段，臺灣地區與大陸地區人民關係條例第八十三條第一項，刑法第十
一條前段、第五十六條、第五十五條、第四十一條第一項前段、第七十四條第一款，
罰金罰鍰提高標準條例第二條，判決如主文。
本案經檢察官吳國南到庭執行職務
中　　華　　民　　國　　  九十三　　  年　　　七　　　月　　  十三 　　 日
                              臺灣高等法院刑事第六庭
                                  審判長法  官  陳　春　秋
                                        法  官  洪　英　花
                                        法  官  王　麗　莉
右正本證明與原本無異。
不得上訴。
                                        書記官  蘇  秋  
中　　華　　民　　國　　  九十三　　  年　　　七　　　月　　  十三 　　 日
附錄本判決論罪科刑法條全文
臺灣地區與大陸地區人民關係條例第十五條
下列行為不得為之：
四  僱用或留用大陸地區人民在臺灣地區從事未經許可或與許可範圍不符之工作。
臺灣地區與大陸地區人民關係條例第八十三條第一項
違反第十五條第四款或第五款規定者，處二年以下有期徒刑、拘役或科或併科新臺幣
三十萬元以下罰金。
